臺灣高雄地方法院刑事判決　　　　　　　96年度訴字第3966號
公　訴　人　臺灣高雄地方法院檢察署檢察官
被　　　告　甲○○
　　　　　　　　　　現另案於臺灣高雄看守所羈押中
上列被告因違反毒品危害防制條例案件，經檢察官提起公訴（96
年度毒偵字第7829號），本院判決如下：
    主  文
甲○○施用第二級毒品，處有期徒刑陸月。又施用第一級毒品，
處有期徒刑壹年。應執行有期徒刑壹年肆月。
    事  實
一、甲○○前因施用毒品案件，經本院以90年度毒聲字第2942號
    裁定裁定送觀察、勒戒後，認無繼續施用毒品傾向，於民國
    90年7 月6 日執行完畢釋放。復於92年6 月間某日起至93年
    5 月25日，及93年1 月3 日、同年5 月20日1 時50分許回溯
    24小時內之某時起至同年5 月26日23時43分許回溯24小時內
    之某時止，再次施用第一級毒品海洛因，經臺灣高雄地方法
    院檢察署檢察官提起公訴，及本院以93年度訴字第657 號判
    處有期徒刑9 月、5 月，應執行有期徒刑1 年確定；又因竊
    盜案件，經本院以93年度易字第1080號判處有期徒刑8 月確
    定；又因詐欺、偽造文書等案件，經臺灣高等法院高雄分院
    以94年度上訴字第634 號判處有期徒刑8 月、5 月，定應執
    行有期徒刑1 年確定，上開3 案接續執行，於95年10月5 日
    縮短刑期假釋出監付保護管束（其原定於96年2 月3 日保護
    管束期滿，惟嗣經撤銷假釋，是此部分不構成累犯之事由，
    詳後述）。又於96年3 月間及5 月間，分別因施用第一級毒
    品及第二級毒品，經臺灣高等法院高雄分院以96年度上訴字
    第1514號，及本院以96年度簡字第3381號分別判處有期徒刑
    1 年2 月（減為有期徒刑7 月）及有期徒刑6 月確定（此部
    分亦不構成累犯之事由）。
二、甲○○復基於施用第二級毒品甲基安非他命之犯意，於96年
    7 月26日晚間，在杉林鄉○○道路其所駕駛之汽車上，以燒
    烤玻璃吸食煙霧之方式，施用第二級毒品甲基安非他命1 次
    ；又基於施用第一級毒品海洛因之犯意，於96年7 月27日上
    午5 時許，在其位於高雄縣杉林鄉集來村通仙巷220 號之住
    所內，以針筒注射方式施用第一級毒品海洛因1 次，嗣經警
    以甲○○為列管吸毒人口，通知其到警局並得其同意採集尿
    液進行鑑定，呈甲基安非他命，及海洛因代謝物可待因、嗎
    啡陽性反應，始查知上情。
三、案經高雄縣政府警察局旗山分局報請臺灣高雄地方法院檢察
    署檢察官偵查起訴。
    理  由
一、本件被告甲○○所犯係死刑、無期徒刑、最輕本刑為3 年以
    上有期徒刑以外之罪，其於準備程序中就被訴事實為有罪之
    陳述，經法官告知簡式審判程序之旨，並聽取公訴人及被告
    之意見後，經本院依刑事訴訟法第273 條之1 第1 項之規定
    ，裁定由受命法官獨任進行簡式審判程序。又本件卷內之物
    證、書證等證據，依同法第273 條之2 規定，不受第159 條
    第1 項關於傳聞法則規定之限制，依法均有證據能力，合先
    敘明。
二、訊據被告對上揭犯罪事實坦承不諱，又被告遭查獲時所採集
    尿液經送驗結果，呈現甲基安非他命，及海洛因代謝後之嗎
    啡、可待因陽性反應，此有載明被告尿液檢體編號之尿液檢
    體採集送驗紀錄表、正修科技大學超微量研究科技中心檢驗
    報告各1 份在卷可稽（見警卷第4 、5 頁）。顯見被告前開
    自白，應與事實相符，自得為認定被告犯罪之依據。再被告
    曾因施用毒品案件，經本院以90年度毒聲字第2942號裁定送
    觀察、勒戒後，認無繼續施用毒品傾向，於90年7 月6 日執
    行完畢釋放；復於92年6 月間某日起至93年5 月25日，及93
    年1 月3 日、同年5 月20日1 時50分許回溯24小時內之某時
    起至同年5 月26日23時43分許回溯24小時內之某時止，再次
    施用第一級毒品海洛因，經臺灣高雄地方法院檢察署檢察官
    提起公訴，及本院以93年度訴字第657 號判處有期徒刑9 月
    、5 月，應執行有期徒刑1 年確定，有臺灣高等法院被告前
    案紀錄表、本院93年度訴字第657 號判決各1 份附卷可參。
    是以，被告前因施用毒品案件，於觀察、勒戒期滿執行完畢
    釋放後，曾於5 年內之92、93年間再犯施用第一級毒品海洛
    因犯行，經依法追訴、處罰後，再犯本件施用第一級、第二
    級毒品海洛因犯行，事證明確，被告犯行已經證明，應予依
    法論科。
三、論罪科刑部分：
  (一)按海洛因係毒品危害防制條例第2 條第2 項第1 款所稱之第
    一級毒品，甲基安非他命為毒品危害防制條例第2 條第2 項
    第2 款所稱之第二級毒品，均不得持有、施用。次按因施用
    毒品而執行觀察勒戒或強制戒治完畢釋放後，倘於5 年內已
    再犯施用毒品罪，經依法追訴處罰後，縱其第3 次（或第3
    次以上）再度施用毒品之時間，在初犯經觀察勒戒或強制戒
    治執行完畢釋放5 年以後，仍應依毒品危害防制條例第10條
    之規定處罰（參見最高法院95年度第7 次刑事庭會議決議）
    。是核被告所為，係犯毒品危害防制條例第10條第1 項、第
    2 項之施用第一、二級毒品罪。被告持有第一級、第二級毒
    品後進而施用，其持有毒品之低度行為，均應為施用毒品之
    高度行為所吸收，均不另論罪。又被告所犯前揭施用第一級
    、第二級毒品罪，其犯意各別、行為互殊，應予分論併罰。
  (二)再公訴意旨雖以：被告前因施用毒品案件，經本院以93年度
    訴字第657 號判處有期徒刑9 月、5 月，應執行有期徒刑1
    年確定，並與他罪接續執行，於96年2 月3 日假釋期滿未經
    撤銷，視為執行完畢，其受有期徒刑執行完畢，5 年內故意
    再犯本件有期徒刑以上之罪，為累犯，應依法加重其刑等語
    。惟按在無期徒刑假釋後滿20年或在有期徒刑所餘刑期內未
    經撤銷假釋者，其未執行之刑，以已執行論；但依第78條第
    1 項撤銷其假釋者，不在此限，刑法第79條定有明文。次按
    二以上徒刑併執行者，依刑法第79條之1 第1 項規定，其報
    請許可假釋所定最低應執行之期間，合併計算之；同條第3
    項並規定其假釋期間 (殘餘刑期）亦合併計算之。故在二以
    上徒刑合併執行之情形，即無從將合併執行之刑期割裂；假
    釋期間亦同。從而關於累犯之認定，必合併計算之假釋期滿
    ，未經撤銷假釋，5 年以內再犯有期徒刑以上之罪者，始足
    構成（最高法院94年度臺非字第272 號判決意旨參照）。經
    查，本案被告前於假釋期間之95年12月22日，犯攜帶兇器竊
    盜罪，經本院以96年度易字第1134號判處有期徒刑1 年確定
    在案，嗣經法務部以被告於假釋期間內犯前開犯行，撤銷假
    釋，而定應執行殘刑3 月29日等事實，有臺灣高等法院被告
    前案紀錄表、本院96年度易字第11 34 號判決、法務部96年
    7 月13日法矯決字第0960024364號函、臺灣高雄第二監獄撤
    銷假釋報告表等在卷可證，是被告為本案犯行之際，前揭罪
    刑應均尚未執行完畢，公訴意旨認本案被告為累犯，容有誤
    會，附此敘明。
  (三)爰審酌被告前已有數次施用第一級毒品海洛因犯行，經觀察
    、勒戒及強制戒治，及經判決確定入監執行完畢，又再施用
    毒品，經臺灣高等法院高雄分院及本院判處罪刑確定，仍未
    能徹底戒絕毒品，再犯本案施用第一級毒品罪，顯見其欠缺
    戒毒悔改之意，本不宜寬貸，惟念其施用毒品，乃戕害一己
    之身體健康，所為尚未害及他人，且於犯罪後坦承犯行，犯
    罪後態度尚佳等一切情狀，分別量處如主文所示之刑。
據上論斷，應依刑事訴訟法第299 條第1 項前段、第273 條之1
第1 項、第284 條之1 ，毒品危害防制條例第10條第1 項、第2
項，判決如主文。
本案經檢察官董秀菁到庭執行職務。
中　　華　　民　　國　　96　　年　　12　　月　　25　　日
                  刑事第十七庭  法　官  陳思帆
以上正本證明與原本無異。
如不服本判決應於收受本判決後10日內向本院提出上訴書狀，並
應敘述具體理由，如未敘述上訴理由者，應於上訴期間屆滿後20
日內補提理由書狀於本院（均須按他造當事人之人數附繕本）「
切勿逕送上級法院」。
中　　華　　民　　國　　96　　年　　12　　月　　25　　日
                                書記官  王高山
附錄本案論罪科刑之法條
毒品危害防制條例第10條
施用第一級毒品者，處6 月以上5 年以下有期徒刑。
施用第二級毒品者，處3 年以下有期徒刑。
